臺灣高雄地方法院刑事判決　　　　　 100年度審訴字第3607號
公　訴　人　臺灣高雄地方法院檢察署檢察官
被　　　告　吳冠鋌
上列被告因違反毒品危害防制條例案件，經檢察官提起公訴（10
0年度毒偵字第6117號），本院合議庭裁定由受命法官獨任進行
簡式審判程序，判決如下：
    主  文
吳冠鋌施用第一級毒品，累犯，處有期徒刑壹年。
    事  實
一、吳冠鋌前因施用毒品案件，經本院裁定令入勒戒處所觀察、
    勒戒後，認有繼續施用毒品之傾向，再經本院以89年度毒聲
    字第353號裁定令入戒治處所施以強制戒治，嗣經停止戒治
    、撤銷停止戒治程序，於90年3月19日執行完畢，並經臺灣
    高雄地方法院檢察署檢察官以90年度戒毒偵字第612號為不
    起訴處分確定。復於前開強制戒治執行完畢後5年內之94年
    間，因施用毒品案件，經本院以94年度訴字第3764號判決處
    有期徒刑10月確定，於95年12月11日縮刑期滿執行完畢。又
    因竊盜案件，經本院以97年度審易字第313號判決處有期徒
    刑8月確定。復因施用毒品案件，經本院以97年度審訴字第3
    512號判決各判處有期徒刑7月（共4罪），應執行有期徒刑2
    年確定；另因竊盜案件，經本院以97年度審簡字第4167號判
    決處有期徒刑3月確定，上開5罪嗣經本院以98年度審聲字第
    120號裁定應執行有期徒刑2年2月確定，並與前揭有期徒刑8
    月接續執行，於99年10月19日因縮短刑期假釋出監並付保護
    管束，並於100年2月21日保護管束期滿，假釋未經撤銷視為
    執行完畢。詎猶不知戒絕毒癮，明知海洛因係毒品危害防制
    條例第2條所列管之第一級毒品，不得持有、施用，竟仍基
    於施用第一級毒品海洛因之犯意，於100年8月23日15時許，
    在高雄市○○區○○路61之2號住處房間內，以將海洛因摻
    水置於針筒內注射手臂之方式，施用第一級毒品海洛因1 次
    。嗣因其另涉嫌竊盜案件（由檢察官另案偵查中），經警通
    知於100年8月24日14時許，至高雄市政府警察局林園分局偵
    查隊接受調查，並經徵得同意採集尿液送驗後，結果呈可待
    因及嗎啡陽性反應，始悉上情。
二、案經高雄市政府警察局林園分局報告臺灣高雄地方法院檢察
    署檢察官偵查起訴。
    理  由
一、本件被告吳冠鋌犯係死刑、無期徒刑、最輕本刑為3年以上
    有期徒刑以外之罪，其於準備程序就前揭被訴事實為有罪之
    陳述，經告知簡式審判程序之旨，並聽取其與公訴人之意見
    後，本院認無不得或不宜改依簡式審判程序進行之處，爰依
    刑事訴訟法第273條之1第1項、第284條之1規定，裁定本件
    進行簡式審判程序，合先敘明。
二、上開事實，業據被告於本院審理時坦承不諱，其於100年8月
    24日14時許經警採集尿液送臺灣檢驗科技股份有限公司檢驗
    結果，呈可待因及嗎啡陽性反應等情，有高雄市政府警察局
    林園分局尿液代號與真實姓名對照表（代號：林偵0391）、
    臺灣檢驗科技股份有限公司100年9月19日濫用藥物尿液檢驗
    報告（檢體編號：林偵0391號，報告編號：KH/2011/0000
    0000）各1份（警卷第5頁、第7頁）在卷可稽，足認被告之
    任意性自白核與事實相符，應堪信為真實。從而，本件事證
    明確，被告施用第一級毒品海洛因之犯行，洵堪認定。
三、按毒品危害防制條例係於92年7月9日修正公布，並自93年1
    月9日施行，其中第20條、第23條將施用毒品之刑事處遇程
    序，區分為「初犯」、「5年內再犯」、「5年後再犯」，依
    其立法理由之說明：「初犯」，經觀察、勒戒或強制戒治後
    ，應為不起訴處分或不付審理之裁定，經觀察、勒戒或強制
    戒治執行完畢釋放後，「5年內再犯」者，因其再犯率甚高
    ，原實施之觀察、勒戒及強制戒治既已無法收其實效，爰依
    法追訴或裁定交付審理，至於經觀察、勒戒或強制戒治執行
    完畢釋放後，「5年後再犯」者，前所實施之觀察、勒戒或
    強制戒治已足以遮斷其施用毒品之毒癮，為期自新及協助其
    斷除毒癮，仍適用「初犯」規定，先經觀察、勒戒或強制戒
    治之程序。從而依修正後之規定，僅限於「初犯」及「5年
    後再犯」2種情形，始應先經觀察、勒戒或強制戒治程序，
    倘被告於5年內已再犯，經依法追訴處罰，縱其第3次（或第
    3次以上）再度施用毒品之時間，在初犯經觀察、勒戒或強
    制戒治執行完畢釋放5年以後，已不合於「5年後再犯」之規
    定，且因已於「5年內再犯」，顯見其再犯率甚高，原實施
    觀察、勒戒或強制戒治，已無法收其實效，即應依同條例第
    10條規定處罰（最高法院95年第7次刑事庭會議決議參照）
    。準此，本案被告施用毒品之犯罪時間，雖逾其90年3月19
    日強制戒治執行完畢已逾5年以上，然被告既於94年、97年
    間，業因施用毒品案件，經本院判處有期徒刑確定，則本件
    被告施用第一級毒品海洛因之犯行，即核與「5年後再犯」
    之情形有別。揆諸前揭決議之意旨，自無再經觀察、勒戒及
    強制戒治之必要，是檢察官提起本件公訴，於法有據，本院
    自應依法論科。
四、按海洛因為毒品危害防制條例第2條第2項第1款所規定之第
    一級毒品，故核被告所為，係犯毒品危害防制條例第10條第
    1項之施用第一級毒品罪。其施用第一級毒品海洛因前持有
    海洛因之低度行為，應為施用之高度行為所吸收，不另論罪
    。又被告有犯罪事實欄所載之有期徒刑執行完畢之情形，此
    有臺灣高等法院被告前案紀錄表在卷可佐，其於徒刑執行完
    畢後，5年之內故意再犯本件有期徒刑以上之罪，為累犯，
    應依法加重其刑。爰審酌被告屢犯施用毒品之犯行，足認其
    無法忍切戒毒，對毒品之依賴情形甚重，自制力不佳，且因
    施用毒品，不僅足以戕害其個人身心，更易滋生其他犯罪，
    惡化治安，損及公益，應予重懲而使被告暫與毒品之誘惑隔
    離，促其斷絕毒害，並考量其犯後坦承犯行，態度尚可，及
    犯罪動機、目的、手段等一切情狀，量處如主文所示之刑，
    以資懲儆。
據上論斷，應依刑事訴訟法第273條之1第1項、第284條之1、第
299條第1項前段，毒品危害防制條例第10條第1項，刑法第11條
前段、第47條第1項，判決如主文。
本案經檢察官陳孟皇到庭執行職務。
中    華    民    國    100    年    12    月  29   日
                  刑事第十庭  法  官  林勳煜
以上正本證明與原本無異。
如不服本判決應於收受判決後10日內向本院提出上訴書狀，並應
敘述具體理由。其未敘述上訴理由者，應於上訴期間屆滿後20日
內向本院補提理由書(均須按他造當事人之人數附繕本)「切勿逕
送上級法院」。
中    華    民    國   100    年    12    月    29    日
                                 書記官  陳莉庭
附錄本判決論罪科刑法條全文：
毒品危害防制條例第10條第1項
施用第一級毒品者，處6 月以上5 年以下有期徒刑。